臺灣臺北地方法院民事裁定
                                    111年度店補字第563號
原      告  陳銘賢  
訴訟代理人  徐金蓮  
被      告  王榮發  
上列當事人間請求返還不當得利事件，本院裁定如下：
　　主　文
本件訴訟標的價額核定為新臺幣541,900元。
原告應於收受本裁定送達後5日內，補繳第一審裁判費新臺幣5,9
50元，逾期未繳即駁回其訴。
　　理　由
一、按訴訟標的之價額，由法院核定；以一訴主張數項標的者，
    其價額合併計算之。但所主張之數項標的互相競合或應為選
    擇者，其訴訟標的價額，應依其中價額最高者定之，民事訴
    訟法第77條之1第1項、第77條之2第1項分別定有明文。又預
    備合併之訴，係以先位之訴無理由時，請求法院就備位之訴
    為判決所合併提起之訴訟，自係以一訴主張數項標的而應為
    選擇情形，其訴訟標的應以其中價額最高者定之（最高法院
    103年度台抗字第223號裁定意旨參照）。
二、次按提起民事訴訟，應依民事訴訟法第77條之13規定繳納裁
    判費，此為必備之程式；因定期給付或定期收益涉訟，以權
    利存續期間之收入總數為準；期間未確定時，應推定其存續
    期間，但其期間超過10年者，以10年計算；原告起訴不合程
    式或不備其他要件者，法院應以裁定駁回之，但其情形可以
    補正者，審判長應定期間先命補正，民事訴訟法第77條之10
    、第249條第1項第6款及但書定有明文。
三、原告提起本件訴訟，未據繳納裁判費。經查：
　㈠原告起訴之聲明為：⒈⑴先位聲明：被告應給付原告不法管理
    之金額新臺幣（下同）224,900元及自起訴狀繕本送達翌日
    起至清償日止，按年息百分之5計算之利息。⑵備位聲明：被
    告應給付原告不當得利182,000元及自起訴狀繕本送達翌日
    起至清償日止，按年息百分之5計算之利息。⒉被告應自111
    年7月1日起，至騰空並返還臺北市○○區○○路0段00號6樓予全
    體共有人之日止，於每月25日給付原告6樓租金的5分之1約2
    ,600元。如屆每期到期日不履行，並自到期日起，按年息百
    分之5加計法定遲延利息，且另給付懲罰性違約金5,000元。
　㈡原告上開聲明⒈，先位聲明部分之訴訟標的金額為224,900元
    ，備位聲明部分之訴訟標的金額為182,000元，依首揭說明
    ，訴訟標的應以價額最高者定之，是此部分訴訟標的金額應
    為224,900元；原告上開聲明⒉，則係因定期收益涉訟，期間
    亦未確定，是其訴訟標的價額應以10年計算，共計317,000
    元【計算式：（每月租金2,600元×12月×10年）＋懲罰性違約
    金5,000元＝317,000元】。
　㈢綜上，本件訴訟標的價額核定為541,900元（計算式：224,90
    0＋317,000＝541,900），應徵第一審裁判費5,950元，茲依民
    事訴訟法第249條第1項但書之規定，限原告於本裁定送達後
    5日內補繳，逾期不繳，即駁回其訴，特此裁定。　　
中　　華　　民　　國　　111 　年　　9 　　月　　21　　日
　　　　　　　　　臺灣臺北地方法院新店簡易庭
                              法　官　林易勳
以上正本係照原本作成。
如不服本裁定關於核定訴訟標的價額部分，應於本送達後10日內
向本院提出抗告狀，並繳納抗告費新臺幣1,000元；其餘關於命
補繳裁判費部分，不得抗告。 
中　　華　　民　　國　　111 　年　　9 　　月　　21　　日
                              書記官  徐子芹